# 请教陈老师：关于限制用途的所得税减免

提问人：gwyuan 时间：2011-06-17 18:49:26
陈老师您好！县地方税务局要求某公司减免的企业所得税应用于企业的生产经营、发展，不得用于企业或个人分红，因此，在中国企业会计准则下，公司该部分减免的企业所得税是否不能通过损益表记录在未分配利润(我的理解是因为其不得用于利润分配)？而应该反映在其他综合收益－资本公积－其他资本公积中呢？谢谢！

回答人：chenyiwei
不可以。这部分税款减免的影响仍应计入当期损益（当然，由于是直接减免，所以不是政府补助准则所规范的政府补助，可直接冲减所得税费用）。鉴于税务机关要求不得用于利润分配，可以采用设置一项任意盈余公积的方法体现该笔减免税款不得用于分配的要求。 “其他综合收益”目前是采用列举式的，这种情况不属于其他综合收益中的任何一种。

回答人：chenyiwei
回复 gwyuan 的帖子
建议在该公司股东会通过的利润分配决议中包含就这部分退税款设置任意盈余公积的条款，通过符合法律要求的形式将其转为不得用于分配的留存收益。 这部分退税款既不是与股东之间的权益性交易形成，也不属于其他综合收益，因此计入资本公积是不合适的。

回答人：chenyiwei
回复 keynes 的帖子
我理解这不恰当。公司法规定的盈余公积用途只有弥补亏损和转增资本，没有规定可用于利润分配。而且建立盈余公积金制度的本意就是约束企业的利润分配，如果以任意盈余公积分配股利，则失去了建立该制度的意义。 1994 年 7 月 1 日《公司法》生效之前，原《股份有限公司规范意见》曾经规定有限度地允许以法定盈余公积分配股利，但该规定并未被纳入公司法中，公司法生效之后就不再执行。